【裁判字號】    97,訴,33
【裁判日期】    970222
【裁判案由】    毒品危害防制條例
【裁判全文】
臺灣臺北地方法院刑事判決                97年度訴字第33號
公  訴  人  臺灣臺北地方法院檢察署檢察官
被      告  甲○○
上列被告因違反毒品危害防制條例案件，經檢察官提起公訴（九
十六年度毒偵字第三○六五號），嗣於本院準備程序進行中，被
告就被訴事實為有罪之陳述，經本院合議庭裁定由受命法官獨任
進行簡式審判程序，本院判決如下：
    主    文
甲○○施用第一級毒品，累犯，處有期徒刑捌月。
    犯罪事實
一、甲○○前於民國八十八年間因施用第二級毒品案件，經本院
    依臺灣臺北地方法院檢察署檢察官之聲請，先於八十八年九
    月二十二日以八十八年度毒聲字第二三六一號裁定送勒戒處
    所觀察、勒戒，繼於八十八年十月八日以八十八年度毒聲字
    第二五一七號裁定送勒戒處所觀察、勒戒，於八十八年十月
    七日入臺灣臺北看守所附設勒戒處所觀察、勒戒，因有繼續
    施用毒品之傾向，經本院依臺灣臺北地方法院檢察署檢察官
    之聲請，於八十八年十月二十九日以八十八年度毒聲字第二
    七○七號裁定令入戒治處所施以強制戒治一年，並於八十八
    年十一月五日入戒治處所施以強制戒治，嗣因經評估認無繼
    續強制戒治之必要，經本院依臺灣臺北地方法院檢察署檢察
    官之聲請，於八十九年三月七日以八十九年度毒聲字第六四
    四號裁定停止戒治，所餘戒治期間交付保護管束，而於八十
    九年三月二十二日因停止戒治出所，保護管束於八十九年十
    一月四日期滿，強制戒治視為執行完畢，並由臺灣臺北地方
    法院檢察署檢察官於八十九年十一月二十日以八十九年度戒
    毒偵字第三一七號不起訴處分確定。復於九十年間因施用第
    一級毒品案件，經本院依臺灣臺北地方法院檢察署檢察官之
    聲請，於九十年十二月三十一日以九十年度毒聲字第二七八
    九號裁定令入戒治處所施以強制戒治一年，並於九十一年四
    月十九日入戒治處所施以強制戒治，嗣因經評估認無繼續強
    制戒治之必要，經本院依臺灣臺北地方法院檢察署檢察官之
    聲請，於九十一年十二月十日以九十一年度毒聲字第二五二
    六號裁定停止戒治，所餘戒治期間交付保護管束，而於九十
    二年二月十四日因停止戒治出所，保護管束於九十二年四月
    十七日期滿，強制戒治視為執行完畢，刑案部分經本院於九
    十一年九月三日以九十年度訴字第一三一五號（起訴書誤載
    為九十年度訴字第一二一五號）判決判處有期徒刑一年，於
    九十一年十月十六日確定；又於九十年間因犯竊盜罪，經臺
    灣士林地方法院於九十一年八月十九日以九十一年度易緝字
    第五六號判決判處有期徒刑一年八月，於九十一年十一月七
    日確定；並於九十一年間因犯偽造文書罪，經本院於九十一
    年十一月十四日以九十一年度簡字第三八八○號判決判處有
    期徒刑五月，於九十一年十二月五日確定，上開三罪，經本
    院於九十二年一月二十一日以九十二年度聲字第八○號裁定
    應執行有期徒刑二年八月，於九十二年二月十二日確定，於
    九十二年二月十四日入監執行，於九十四年六月七日因縮短
    刑期假釋出監，假釋中付保護管束，於九十四年九月十六日
    縮短刑期假釋期滿，假釋未經撤銷，視為執行完畢。再於九
    十四年間因施用第一級毒品案件，經本院於九十四年十二月
    三十日以九十四年度訴字第一七三六號判決判處有期徒刑一
    年二月，於九十五年一月二十三日確定；另於九十五年間因
    施用第一級毒品案件，經本院於九十五年七月二十四日以九
    十五年度訴字第四一一號判決判處有期徒刑一年一月，甲○
    ○不服提起上訴，經臺灣高等法院於九十五年八月二十九日
    以九十五年度上訴字第三○八八號判決駁回上訴，於九十五
    年九月十八日確定，上開二罪，經臺灣高等法院於九十五年
    十月二十七日以九十五年度聲字第二○一八號裁定應執行有
    期徒刑二年，於九十五年十一月八日確定，並經臺灣高等法
    院於九十六年七月十六日以九十六年度聲減字第二六五號裁
    定減為有期徒刑七月、六月十五日，應執行有期徒刑一年，
    於九十六年七月二十三日確定，於九十六年七月十六日因執
    行完畢出監。詎猶不知悔改，明知海洛因為毒品危害防制條
    例第二條第二項第一款所定之第一級毒品，不得施用，竟基
    於施用第一級毒品海洛因之犯意，於九十六年八月二十二日
    晚上十一時五十四分許為警採尿時回溯二十六小時內之某日
    時（不包含為警查獲後至採尿前之期間），在不詳地點，以
    不詳方式，施用第一級毒品海洛因一次。嗣因甲○○經警通
    知前往臺北市政府警察局萬華分局採集之尿液經送請臺灣尖
    端先進生技醫藥股份有限公司檢驗結果，呈海洛因衍生物嗎
    啡之陽性反應，始知上情。
二、案經臺北市政府警察局萬華分局報請臺灣臺北地方法院檢察
    署檢察官偵查起訴。
    理    由
一、上開事實，業據被告甲○○於本院審理時坦承不諱，而被告
    於九十六年八月二十二日為警查獲當時所採之尿液，經送臺
    灣尖端先進生技醫藥股份有限公司以酵素免疫分析法（ＥＩ
    Ａ）初步檢驗，再以氣相層析質譜儀法（ＧＣ／ＭＳ）確認
    檢驗結果，呈鴉片類陽性反應，此有臺灣尖端先進生技醫藥
    股份有限公司九十六年九月三日濫用藥物檢驗報告及應受尿
    液採驗人尿液檢體採集送驗紀錄表各一份在卷可稽，被告任
    意性自白與事實相符，應堪採信。又被告於八十八年間因施
    用第二級毒品案件，經本院依臺灣臺北地方法院檢察署檢察
    官之聲請，先於八十八年九月二十二日以八十八年度毒聲字
    第二三六一號裁定送勒戒處所觀察、勒戒，繼於八十八年十
    月八日以八十八年度毒聲字第二五一七號裁定送勒戒處所觀
    察、勒戒，於八十八年十月七日入臺灣臺北看守所附設勒戒
    處所觀察、勒戒，因有繼續施用毒品之傾向，經本院依臺灣
    臺北地方法院檢察署檢察官之聲請，於八十八年十月二十九
    日以八十八年度毒聲字第二七○七號裁定令入戒治處所施以
    強制戒治一年，並於八十八年十一月五日入戒治處所施以強
    制戒治，嗣因經評估認無繼續強制戒治之必要，經本院依臺
    灣臺北地方法院檢察署檢察官之聲請，於八十九年三月七日
    以八十九年度毒聲字第六四四號裁定停止戒治，所餘戒治期
    間交付保護管束，而於八十九年三月二十二日因停止戒治出
    所，保護管束於八十九年十一月四日期滿，強制戒治視為執
    行完畢，並由臺灣臺北地方法院檢察署檢察官於八十九年十
    一月二十日以八十九年度戒毒偵字第三一七號不起訴處分確
    定；復於九十年間因施用第一級毒品案件，經本院依臺灣臺
    北地方法院檢察署檢察官之聲請，於九十年十二月三十一日
    以九十年度毒聲字第二七八九號裁定令入戒治處所施以強制
    戒治一年，並於九十一年四月十九日入戒治處所施以強制戒
    治，嗣因經評估認無繼續強制戒治之必要，經本院依臺灣臺
    北地方法院檢察署檢察官之聲請，於九十一年十二月十日以
    九十一年度毒聲字第二五二六號裁定停止戒治，所餘戒治期
    間交付保護管束，而於九十二年二月十四日因停止戒治出所
    ，保護管束於九十二年四月十七日期滿，強制戒治視為執行
    完畢等情，有臺灣高等法院被告前案紀錄表一份在卷可按，
    足認被告於觀察、勒戒及強制戒治執行完畢釋放後，五年內
    再施用毒品。綜上所述，本件事證明確，被告犯行堪以認定
    ，應依法論科。
二、按海洛因係屬毒品危害防制條例第二條第二項第一款所規定
    之第一級毒品，不得施用。核被告所為，係違反毒品危害防
    制條例第十條第一項之施用第一級毒品海洛因罪。查被告於
    九十年間因施用第一級毒品案件，經本院判處有期徒刑一年
    確定，復於九十年間因犯竊盜罪，經臺灣士林地方法院判處
    有期徒刑一年八月確定，又於九十一年間因犯偽造文書罪，
    經本院判處有期徒刑五月確定，上開三罪，經本院裁定應執
    行有期徒刑二年八月確定，於九十四年六月七日因縮短刑期
    假釋出監，假釋中付保護管束，於九十四年九月十六日縮短
    刑期假釋期滿，假釋未經撤銷，視為執行完畢；並於九十四
    年間因施用第一級毒品案件，經本院判處有期徒刑一年二月
    確定，再於九十五年間因施用第一級毒品案件，經本院判處
    有期徒刑一年一月，復經臺灣高等法院判決駁回上訴確定，
    上開二罪，經臺灣高等法院裁定應執行有期徒刑二年確定，
    並經臺灣高等法院裁定減為有期徒刑七月、六月十五日，應
    執行有期徒刑一年確定，於九十六年七月十六日因執行完畢
    出監，有臺灣高等法院被告前案紀錄表一份在卷可按，其受
    有期徒刑之執行完畢，五年以內故意再犯上開有期徒刑以上
    之罪，為累犯，應依刑法第四十七條第一項規定，加重其刑
    至二分之一。爰審酌被告前於強制戒治處所施以強制戒治後
    ，未把握自新機會，又再次施用足以導致人體機能發生依賴
    性、成癮性及抗藥性等障礙之第一級毒品海洛因，對個人身
    心戕害甚鉅，惟念其犯罪後態度良好及其犯罪之動機、目的
    、手段、方法、品行、智識程度等一切情狀，爰量處如主文
    所示之刑。
據上論斷，應依刑事訴訟法第二百七十三條之一第一項、第二百
九十九條第一項前段，毒品危害防制條例第十條第一項，刑法第
十一條前段、第四十七條第一項，判決如主文。
本件經檢察官王志超到庭執行職務
中    華    民    國  九十七  年    二    月  二十二  日
                臺灣臺北地方法院刑事第一庭
                    法      官  雷淑雯
以上正本證明與原本無異。
如不服本判決，應於判決送達後十日內，向本院提出上訴狀。（
應抄附繕本）。
                    書  記  官  胡詩唯
中    華    民    國  九十七  年    二    月  二十二  日
附錄本案論罪科刑法條全文
毒品危害防制條例第十條：
施用第一級毒品者，處六月以上五年以下有期徒刑。
施用第二級毒品者，處三年以下有期徒刑。


司法院資訊處製作；財團法人民間司法改革基金會備份。
